---
title: "Casos de Estudio"
author:
- Laboratorio de Economía Aplicada (LEA)
- Departamento de Economía y Finanzas
date: '2025-04-29'
output:
  html_document:
    toc: true
    toc_float:
        collapsed: true
        smooth_scroll: false
    number_sections: true
    theme: spacelab
    highlight: tango
institute:
- Laboratorio de Economía Aplicada (LEA)
- Pontificia Universidad Javeriana de Cali
fontsize: 9 pt
---

```{r setup, include=FALSE}
knitr::opts_chunk$set(echo = TRUE)
```

# Caso de estudio 1

El **Caso de estudio 1** corresponde a la proporción de personas en NBI, diferenciadas según departamentos. Nótese que, adicionalmente, se incorporan los siguientes indicadores relacionados con las Necesidades Básicas Insatisfechas (NBI): proporción de personas en miseria, así como los componentes de vivienda, servicios, hacinamiento, inasistencia y dependencia económica.


Esta base de datos es complemetada con las variables que se presentan en la siguiente tabla: 

```{r, echo=FALSE, results='asis'}
library(knitr)

# Crear la tabla
tabla <- data.frame(
  Variable = c("Índice NBI (Variable dependiente)", 
               "Población urbana", 
               "Tasa de desempleo", 
               "Ingresos corrientes/Ingresos totales del municipio", 
               "LN Extensión KM²"),
  Descripción = c("Índice de Necesidades Básicas Insatisfechas (NBI).", 
                  "Número de habitantes del municipio en 2005, según el Censo de 2005.", 
                  "Tasa de desempleo con base en los datos del Censo General de 2005.", 
                  "Relación entre los ingresos corrientes totales y los ingresos totales de un municipio, como una medida de autonomía o dependencia de los ingresos respecto a las transferencias (DNP).", 
                  "Logaritmo natural del total de kilómetros cuadrados del municipio. Variable de control del tamaño de cada municipio.")
)

# Imprimir la tabla en formato kable
kable(tabla, format = "markdown", align = "l")
```


# Caso de estudio 2